【裁判字號】    97,交抗,468
【裁判日期】    970429
【裁判案由】    違反道路交通管理處罰條例
【裁判全文】
臺灣高等法院交通事件裁定             97年度交抗字第468號
抗  告  人
即受處分人   甲○○
送達代收人   乙○○  臺北市○.
上列抗告人因違反道路交通管理處罰條例案件，不服臺灣臺北地
方法院，中華民國97年3月31日所為裁定（97年度交聲字第383號
），提起抗告，本院裁定如下：
    主  文
抗告駁回。
    理  由
一、按汽車駕駛人，駕駛汽車經測試檢定有酒精濃度超過規定標
    準之情形者，處新臺幣（下同）1 萬5 千元以上6 萬元以下
    罰鍰，並當場移置保管該汽車及吊扣其駕駛執照12年，道路
    交通管理處罰條例第35條第1 項前段、第1 款定有明文。且
    汽車駕駛人，有第35條第1 項規定之情形，應接受道路交通
    安全講習，同條例第24條第1 項第2 款亦有明文。
二、本件受處分人即異議人甲○○於民國96年7 月11日上午5 時
    56分許，駕駛車牌號碼2967-DY 號重型機車行經臺北市○○
    ○路○ 段67號前，在該處暫停休息，為警攔檢測得其呼氣酒
    精濃度高達每公升0.54毫克，違反道路交通管理處罰條例第
    35條第1 項第1 款規定，經臺北市政府警察局大安分局交通
    分隊員警楊順守當場掣單舉發，嗣受處分人未於通知單上所
    載應到案日期96年7 月26日前到案，臺北市交通裁決所乃依
    同上規定，逕行裁處異議人罰鍰3 萬4 千5 百元、吊扣駕駛
    執照12個月，並依同條例第24條第1 項第2 款規定，施以道
    路交通安全講習，受處分人已於96年7 月13日繳納罰鍰結案
    ，並於同日繳送駕駛執照執行吊扣1 年等情，有舉發違反道
    路交通管理事件通知單、酒精濃度測試單、臺北市交通事件
    裁決所違反道路交通管理事件裁決書、送達證書在卷可按。
三、受處分人異議意旨略以：伊非現行犯，員警到場時，伊在車
    內睡覺，並未行駛汽車；且臺北市○○○路○ 段並無67號門
    牌云云。
四、原裁定略以：據證人楊順守即舉發受處分人之員警到庭具結
    證述：「我當天早上3點到凌晨7點服車禍處理勤務，巡邏至
    信義路與復興南路口時，有位計程車司機向我等報案，稱有
    位駕駛行經建國南路2段151巷右轉時差點撞到1 位老太太，
    這位計程車司機稱該駕駛蛇行，行駛至建國難路2 段65號前
    停下，計程車司機發覺他有酒後駕車之嫌，向我等報案，我
    們趕至現場發現確實有該違規駕駛停於路邊，我等將該駕駛
    敲門，門打開時確實有一股很濃厚的酒味，員等即將他進行
    酒測」、「他就睡起來我問他有無喝酒，他說有，說他剛載
    朋友回附近的家又開車出來，覺得自己不行了就停在路邊休
    息」、「我們到達現場時，被告就把窗子搖下，吐東西在車
    外」、「他說他載朋友回復興南路的家，他要回內湖的家，
    打算要上建國高架」等情綦詳，是證人之所以前往舉發受處
    分人，乃因有1 位計程車司機向證人指稱受處分人蛇行、幾
    乎肇事，是證人舉發受處分人係具合理理由；又衡情若非受
    處分人自己告知，證人無法得知受處分人當天駕駛汽車之路
    線，亦可證明受處分人當天確有飲酒駕車之違規行為。受處
    分人徒以員警到場時伊已停車休息置辯，委無可取。至受處
    分人辯稱臺北市○○○路○ 段無67號云云。此據證人楊順守
    證述：「甲○○是在復興南路2段78巷與建國南路2段69巷的
    交叉口的中間停車」等語明確，受處分人此部分辯解亦無可
    採。從而，原處分機關認定受處分人於前開時、地有駕駛汽
    車時之酒精濃度超過規定標準之違規行為，應堪認定，而依
    據首開道路交通管理處罰條例之規定，裁處罰鍰3萬4千5 百
    元、吊扣駕駛執照12個月、施以道路安全講習，核無不當。
    本件異議為無理由，應予駁回。
五、抗告意旨略以：（一）警方無法證明我酒精濃度超過規定。
    （二）本人於停車後，在車內將剩餘酒喝完後睡覺，並無開
    車。（三）本人奉公守法，一收到罰單馬上繳清罰款，若不
    是有冤屈當不會抗告云云。
六、本院查：抗告人甲○○於民國96年7月11日上午5時56分許，
    駕駛車牌號碼2967-DY號自小客車行經臺北市○○○路○段67
    號前，在該處暫停休息，為警員楊順守攔檢酒測值達每公升
    0.54毫克，此有酒測單（序號4856、案號0094、分析器0409
    43）在卷可稽（原審卷第6 頁），抗告人執警方並無證據，
    要無理由。又證人楊順守於原審審理中證述「門打開時確實
    有一股很濃厚的酒味」、「他就睡起來我問他有無喝酒，他
    說有，說他剛載朋友回附近的家又開車出來，覺得自己不行
    了就停在路邊休息」、「我們到達現場時，被告就把窗子搖
    下，吐東西在車外」、「他說他載朋友回復興南路的家，他
    要回內湖的家，打算要上建國高架」等語，然抗告人僅於抗
    告狀中置辯其係開車後才喝酒睡覺，而未對證人陳述其酒駕
    經過有何反於事實之處作辯駁，顯與常情未合。再查，抗告
    人於狀中所陳「將剩餘酒喝完睡覺」等語，所謂「剩餘」乃
    係之前已有飲用部分，故不論抗告人係駕車前後飲用，均屬
    酒後駕車，除非抗告人能說明駕車前均未飲用酒類，然此未
    見抗告人有何說明！復再以常理判斷，縱抗告人駕車前未飲
    酒，而車內置有剩餘酒類，按一般人常識「酒後不開車，開
    車不喝酒」，抗告人駕車中竟會捨棄「回家後再飲酒」之計
    劃，而打算在車內飲酒睡覺，復觀當時已為清晨5時56 分，
    且建國南路二段並非鄉○○道而係北市交通流量繁重之要道
    ，從而，抗告人將車停於交通要道後在車內飲酒睡覺之說辭
    ，並不合情理，顯屬卸責之詞，抗告意指（二）所辯，洵屬
    無理。是原裁定既已詳述認定抗告人有酒駕事實之理由與證
    據，並說明原處分於法有據，而駁回異議，本院核其認事用
    法並無違誤，且抗告意指（三）所述與違規事實認定無涉，
    本件抗告意旨均無理由，應予駁回。
據上論斷，應依道路交通管理處罰條例第89條、道路交通案件處
理辦法第26條，刑事訴訟法第412 條，裁定如主文。
中    華    民    國    97    年    4     月    29    日
                  刑事第九庭審判長法  官  陳貽男
                                  法  官  許宗和
                                  法  官  周盈文
以上正本證明與原本無異。
不得再抗告。
                                  書記官  王泰元
中    華    民    國    97    年    4     月    29    日


司法院資訊處製作；財團法人民間司法改革基金會備份。
